臺灣高等法院刑事判決　　　　　　　　95年度上訴字第1418號
上　訴　人　臺灣板橋地方法院檢察署檢察官
上　訴　人
即　被　告　丙○○
　　　　　　　　　　（另案於臺灣屏東監獄執行中）
指定辯護人　扶助律師范晉魁律師
上列上訴人因被告強盜等案件，不服臺灣板橋地方法院94年度訴
字第2053號，中華民國95年3月2日第一審判決（起訴案號：臺灣
板橋地方法院檢察署（94年度偵字第552 號、第7357號），提起
上訴，本院判決如下：
    主  文
上訴駁回。
    事  實
一、丙○○曾於民國（下同）83年間因違反肅清煙毒條例等案件
    ，經臺灣板橋地方法院以83年度訴字第1269號判處應執行有
    期徒刑3年8月，上訴後經本院以83年度上訴字第4562號判決
    上訴駁回確定。復於84年間因施用毒品案件，經臺灣板橋地
    方法院以84年度訴字第777號判處應執行有期徒刑2年4 月確
    定，並於86年2月4日縮短刑期假釋出監，於假釋期間即86年
    間又因違反麻醉藥品管理條例案件，撤銷假釋，入監執行殘
    刑3年6月3 日，並經臺灣板橋地方法院以86年度訴字第1931
    號判處有期徒刑6 月確定。又於87年間因違反麻醉藥品管理
    條例案件，經臺灣高等法院臺南分院以87年度上訴字第1821
     號判處有期徒刑5年6 月，上訴後經最高法院以88年度臺上
    字第1161號判決上訴駁回確定。所犯上開二罪嗣經裁定應執
    行有期徒刑5年9月，並接續執行，於93年5 月26日縮短刑期
    假釋出監。假釋期間又犯案，撤銷假釋，復入監執行殘刑2
    年9月26日迄今。
二、丙○○竟猶不知悔改，夥同真實姓名年籍不詳之成年男子，
    共同基於意圖為自己不法所有之犯意聯絡，於93年12月10日
    凌晨3 時許，攜帶其所有客觀上對於人之生命、身體、安全
    構成威脅，具有危險性而可供兇器使用之開山刀1把，2人共
    乘不詳車號之重機車，行經臺北縣中興橋上，見甲○○搭乘
    由乙○○騎乘之機車行經該處，見四下無人，認有機可趁，
    渠等乘坐後座之人即猝然自後方搶奪甲○○攜帶之皮包，惟
    因甲○○以手勾住皮包而未得手，甲○○與乙○○因遭驚嚇
    而停止在橋上。詎丙○○與該名不詳男子竟共同變更搶奪犯
    意為強盜犯意聯絡，遂將渠等共乘之重機車駛至前方暫停，
    由乘坐後座之人持上揭開山刀下車，朝甲○○等人方向走去
    ，並揮舞該開山刀對甲○○與乙○○恫嚇稱：將皮包拿出來
    ，否則就要把刀子砍下來等語，致甲○○心生畏懼，而交付
    其所攜帶之皮包，內有現金新臺幣 (下同）一千元及國民身
    分證、健保卡、汽車駕駛執照、機車駕駛執照、郵局提款卡
    各1張），其2人得手後旋共乘前開機車逃離現場。
三、另丙○○得知其女友丁○○（另行審結）因案遭通緝，為掩
    飾身份，二人竟共同基於變造特種文書之犯意聯絡，於93年
    12月間某日，共同交付3 張丁○○之照片予亦具犯意聯絡之
    吳進財（未據起訴），委由吳進財將丁○○之照片分別換貼
    在丙○○強盜所得之甲○○國民身分證、汽車駕駛執照、機
    車駕駛執照上而變造之，足以生損害於甲○○及戶政機關、
    監理機關核發管理國民身分證、駕駛執照之正確性。嗣於93
    年12月17日晚間8 時30分許，為警在臺北縣泰山鄉○○路10
    號701 室查獲，並起出上揭開山刀一把以及已變造完成之甲○○國民身分證、汽車駕駛執照、機車駕駛執照各1張。
四、案經臺北縣政府警察局新莊分局報請臺灣板橋地方法院檢察
    署檢察官偵查起訴。
    理  由
一、訊據上訴人即被告丙○○固不否認扣案之開山刀為其所有，
    及有交婦丁○○之照片三張予吳進財，請吳進財變造證件等
    事實，但矢口否認有何強盜及變造特種文書等犯行，辯稱：
    伊沒有持開山刀強盜，扣案開山刀係伊被抓前二天託人購買
    ，用以防身，甲○○看到的開山刀不是扣案的那一把；伊當
    時只拿三張照片予吳進財，他證件如何來，伊並不知道，吳
    進財偽造好證件後，就交給伊女朋友去辦手機看能不能用，
    何時交證件給丁○○，伊也不知道云云。
二、惟查：
  (一)被害人甲○○於93年12月10日凌晨3 時許，乘坐其友乙○○
    騎乘之機車，行經臺北縣中興橋上，遇2 名歹徒共乘機車，
    該乘坐後座之歹徒先自後方猝然拉扯其攜帶之皮包未果，復
    下車揮舞開山刀並對其恫嚇稱：將皮包拿出來，否則就要把
    刀子砍下來等語，致其心生畏懼，而交付其所攜帶之皮包（
    內有現金1 千元及國民身分證、健保卡、汽車駕駛執照、機
    車駕駛執照、郵局提款卡各1 張）等事實，業據被害人甲○○迭於警詢、偵查中、原審及本院指述歷歷（見94年度偵字
    第552號偵查卷第14、158頁、原審卷一第145、147頁、本院
    卷第83頁背面至第締4 頁背面），核與證人乙○○於本院證
    述情節相符（見本院96年1月3日審判筆錄），並有開山刀一
    把，及已換貼丁○○照片之被害人甲○○國民身分證、汽車
    駕駛執照、機車駕駛執照各一張扣案可資佐證（見94年度偵
    字第552號偵查卷第26頁）。
  (二)扣案之開山刀係於93年12月17日晚間8 時30分許，為警在臺
    北縣泰山鄉○○路10號701 室其女友即同案被告丁○○住處
    內起獲，有臺北縣政府警察局新莊分局警備隊搜索扣押筆錄
    及扣押物品目錄表各1件在卷足憑（見94年度偵字第552號偵
    查卷第20、22頁），且經被告於原審自承該開山刀為其所有
    等語在卷（見原審卷一第214 頁）。再扣案之開山刀業據被
    害人甲○○於警詢時當場指認確係歹徒持以強盜其財物所使
    用之工具等情明確（見94年度偵字第552 號偵查卷第14頁）
    ，嗣其於原審在未提示該把開山刀供辨認之情況下，即證稱
    ：伊記得歹徒所持刀子上面有洞，刀子不含刀柄大約有50至
    60公分，刀柄渠握著，看不出來幾公分等語綦詳（見原審卷
    一第152 頁），並當庭繪製歹徒所持刀械形狀在卷（見原審
    卷一第157 頁），而證人乙○○於本院亦證稱：在新莊分局
    所看到之刀子與歹徒搶時所用之刀子是同一把，伊記得刀刃
    上有洞等語（見本院96年1月3日審判筆錄第6、7頁），經核
    與扣案開山刀刀刃部分有數個小洞之特徵完全相符，有扣案
    開山刀照片四幀存卷供參（見原審卷一第221、222頁），顯
    見扣案之開山刀即為強盜被害人甲○○財物之人所持之工具
    。
  (三)至被告雖辯稱：扣案開山刀係伊託李思賢購買，用以防身，
    被害人甲○○看到的開山刀不是扣案的那一把，扣案的開山
    刀是伊被抓前二天買的云云。而證人李思賢於原審亦證稱：
    被告於93年12月前後，有打電話拜託伊買開山刀，那時伊在
    跳蚤巿場上班，被告說渠跟人家吵架，詳細原因沒有說，當
    天中午下班，伊就在跳蚤巿場內購買，下午約2、3點交給被
    告，伊買的開山刀就是扣案這把，伊記得有洞等語（見原審
    卷二第55至58頁），然證人李思賢所證僅能證明被告係於93
    年12月前後曾託伊購買扣案之開山刀，尚無法確認扣案之開
    山刀係被告在本案案發後始託其購得，其證詞自不足資為有
    利於被告之認定。況被告前在偵查中均矢口否認扣案開山刀
    係其所有之物（見94年度偵字第552號偵查卷第118頁），嗣
    於原審始改稱為其所有，益徵被告確有參與共同持該開山刀
    強盜甲○○財物之犯行，被告否認強盜犯行，所辯扣案開山
    刀與強盜之人所持用之開山刀非同一把云云，為推卸其責而
    砌飾之詞，不足採信。
  (四)綜上所述，諸情以及被告始終未陳明其所有扣案之開山刀曾
    借予他人使用等情節，足認被告確係夥同另名真實姓名年籍
    不詳之成年男子，共乘機車持刀強盜被害人甲○○財物之人
    無訛。
  (五)至證人林柏佳雖於原審證稱：被告曾於12月10日凌晨2 時許
    ，到林口文化一路茶室伊上班地點，來找伊借錢云云；然其
    亦另供稱：伊公司每個月10日跟25日發薪水，被告有時候10
    日跟25日都會來找伊借錢云云（見原審卷一第149至150 頁）
    。然依其所述，被告既非僅一次在10日或25日其發薪日找其
    借款，則其如何能相隔以近一年，如何尚能明確記悉被告有
    於93年12月10日當天向其借錢，顯與常情有異，自難採為有
    利被告而資為被告不在場之證明。
  (六)再據被告於原審供稱：伊之前有請吳進財幫伊女朋友弄一張
    身分證，照片是伊跟伊女朋友一起交給吳進財的，最後幫伊
    弄好一張身分證和兩張駕駛等語（見原審卷一第73頁），於
    94年12月28日提出刑事答辯狀自承：當初因伊同居女友丁○○被通緝，伊與伊女友問吳進財是否有辦法，隨後拿了三張
    丁○○人頭照給吳進財等語（見原審卷二第9 頁），均供認
    為幫其女友丁○○掩飾身份，而交付丁○○照片委託吳進財
    變造國民身分證及駕駛執照等情不諱，並有已換貼同案被告
    丁○○照片之「甲○○」國民身分證、汽車駕駛執照、機車
    駕駛執照各一張扣案可資佐證（見94年度偵字第552 號偵查
    卷第26頁），足認被告此部分自白與事實相符。
  (七)至被告雖聲請調閱位於臺北縣泰山鄉○○路○ 段與楓江路口
    某通訊行內之監視錄影畫面，以證明共犯吳進財變造上揭證
    件完成後，曾偕同丁○○至該通訊行申辦行動電話一節。然
    經原審函請臺北縣政府警察局新莊分局查訪結果，該分局函
    覆稱：前開交岔路口有2家通訊行，惟該店內均無93年12 月
    份之監視錄影畫面留存等語，有該分局95年1 月28日北縣警
    新刑字第0950001416號函1件暨所附泰山分駐所查訪紀錄表2
    紙在卷可查（見原審卷二第30至32頁）。被告又聲請向行動
    電話門號業者調閱同案被告丁○○申辦行動電話門號之紀錄
    ，以證明上情。然而，被告既已供承其曾委託共犯吳進財變
    造前述身分證件一節無訛，則共犯吳進財縱有與同案被告丁○○2 人前往申辦行動電話門號，亦屬變造該等身分證件完
    成後之行為，要無解於被告共同變造國民身分證及駕駛執照
    等犯行之成立，是自無再予調查丁○○申辦行動電話門號紀
    錄之必要。此外，共犯吳進財雖於偵查中及原審證述其曾目
    睹被告變造前述身分證件云云，然其與被告既有怨懟嫌隙（
    詳如後述），是其所述情節，亦難逕信為真實，併此敘明。
  (八)綜上所述，本案事證明確，被告強盜及變造特種文書等犯行
    均堪認定，應予依法論處。
三、被告行為後，刑法已於94年2月2 日經修正公告，並於95年7
    月1日施行，該修正後刑法第2條第1 項規定：「行為後法律
    有變更者，適用行為時之法律。但行為後之法律有利於行為
    人者，適用最有利於行為人之法律」，係規範行為後法律有
    變更，比較新舊法律適用之準據法，故被告行為後刑法條文
    之修正，對於被告並無有利或不利之情形者（例如新舊法處
    罰輕重相同，犯罪構成要件亦無寬嚴之別等），即無適用修
    正後刑法第2條第1項之規定比較新舊法適用之問題。修正後
    刑法第28條規定：「二人以上共同實行犯罪之行為者，皆為
    正犯」，揆諸本條之修正理由係為釐清陰謀共同正犯、預備
    共同正犯、共謀共同正犯是否合乎本條規定之正犯要件。而
    被告與真實姓名年籍不詳之成年男子就攜帶凶器強盜犯行，
    及被告與同案被告丁○○、共犯吳進財所為之變造特種文書
    犯行，既均屬實行犯罪行為之正犯，則對被告而言，並無有
    利或不利之情形，亦不生新舊法比較之問題，應適用裁判時
    有效之刑法第28條規定，論以共同正犯。又刑法第38條沒收
    規定，雖亦有修正，但觀諸該條修正內容可知，僅修正法律
    用語，實質內容並未修正，亦自無依修正後刑法第2 條規定
    ，就刑法第38條為比較之餘地，應依現行有效之刑法第38條
    規定宣告沒收（參照最高法院95年度台上字第6159號判決意
    旨）。修正後之刑法施行法增訂第1條之1：「中華民國94年
    1月7日刑法修正施行後，刑法分則編所定罰金之貨幣單位為
    新臺幣。94年1月7日刑法修正時，刑法分則編未修正之條文
    定有罰金者，自94年1月7日刑法修正施行後，就其所定數額
    提高為30倍。但72年6月26日至94年1月7 日新增或修正之條
    文，就其所定數額提高為3倍」及刑法第33條第5款修正為：
    「主刑之種類如下：五、罰金：新臺幣1 千元以上，以百元
    計算之」等規定，是依修正後之法律，刑法第21 2條之法定
    罰金刑部分，其最低額均提高為新臺幣1 千元，比較修正前
    、後之刑罰法律規定，自以被告行為時關於罰金刑最低額之
    法律較有利於被告，應適用行為時之修正前刑法第33條第5
    款。又修正前刑法第51條規定：「數罪併罰，分別宣告其罪
    之刑，依左列各款定其應執行者：」，其中第5款規定：「
    宣告多數有期徒刑者，於各刑中之最長期以上，各刑合併之
    刑期以下，定其刑期。但不得逾二十年」，修正後刑法第51
    條第5 款規定：「宣告多數有期徒刑者，於各刑中之最長期
    以上，各刑合併之刑期以下，定其刑期。但不得逾三十年」
    ，比較結果，修正前之刑法第51條第5 款較有利於被告，應
    適用修正前之刑法第51條第5款。
四、查扣案之開山刀1 把，係金屬材質，刀刃鋒利，客觀上足以
    對於人之生命、身體、安全構成相當之威脅，顯具有危險性
    ，自為兇器之一種。被告夥同真實姓名年籍不詳之成年男子
    共持上揭開山刀，揮舞並恫嚇被害人甲○○，致被害人不能
    抗拒而交出其所有財物，核被告所為，係犯刑法第330條第1
    項、第321條第1項第3 款之攜帶兇器強盜罪（原起訴法條為
    刑法第328條第1項，業經原審檢察官當庭變更）。又被告為
    掩飾其女友丁○○之真實身分，竟持丁○○照片委由共犯吳
    進財換貼於強盜所得之甲○○國民身分證、及汽、機車駕駛
    執照上，而變造特種文書，足以生損害於被害人甲○○及戶
    政機關、監理機關核發管理國民身分證、駕駛執照之正確性
    ，核其所為，係犯刑法第212 條之變造特種文書罪。被告與
    真實姓名年籍不詳之成年男子就上揭攜帶兇器強盜犯行，另
    被告與同案被告丁○○、共犯吳進財就變造特種文書犯行，
    分別有犯意聯絡與行為分擔，均應依刑法第28條論以共同正
    犯。至檢察官起訴書併認被告另涉犯刑法第216條、第212條
    之行使變造特種文書罪嫌；然其在犯罪事實欄內並未詳敘被
    告有何持前開變造身分證件行使之行為，且據證人即查獲本
    案之臺北縣政府警察局新莊分局警員鄭宥男於原審證稱：丁○○沒有用甲○○之證件表示渠係甲○○等語明確（見原審
    卷一第142 頁），復查無其他積極證據足認被告有何行使變
    造特種文書之犯罪行為，惟此部分犯行與前開論罪科刑部分
    之犯罪事實有高低度行為之吸收關係之實質上一罪關係，爰
    不另為無罪之諭知，附此敘明。
四、原審以被告犯行事證明確，犯行可以認定，適用刑法第28條
    、第330條第1項、第212條、第51條第5款、第38條第1項第2
    款（漏引罰金罰鍰提高標準條例第一條前段），審酌被告之
    前科情形，平日素行，竟持開山刀在深夜對2 名女子恫嚇交
    付財物，除造成被害人財物損失外，亦使渠等心理蒙受莫大
    恐懼，嚴重破壞社會秩序，又思圖變造身分證件，掩飾其女
    友身分，以躲避警方查緝，惡性非輕，且犯罪後飾詞否認犯
    行等一切情狀，分別就被告所犯攜帶兇器強盜罪處有期徒刑
    8 年8月，就變造特種文書罪部分量處有期徒刑6月，並定應
    執行刑有期徒刑8年10月。復就扣案之開山刀1把，係被告所
    有持以犯本案強盜罪所用之物，依刑法第38條第1項第2款規
    定諭知沒收，就扣案「甲○○」國民身分證、汽車駕駛執照
    、機車駕駛執照上貼附共犯即同案被告丁○○照片共3 張，
    既係共犯丁○○所有供犯罪所用之物，亦依前開規定宣告沒
    收。經核其認事及證據取捨，均無不合，雖未及比較適用刑
    法第51條第5款、第33條第5款之修正前後規定，惟其適用當
    時有效之上開規定，因結果並無不同，對判決不聲影響，毋
    庸撤銷改判（參照最高法院95年第21次刑事庭會議記錄），
    所量之刑，亦稱允適，仍應予維持。被告上訴意旨，仍執陳
    詞否認犯行，為無理由，應予駁回。
五、
  (一)公訴意旨另以：被告與共犯吳進財共同意圖為自己不法所有
    之犯意聯絡，連續於如附表所示時間、地點，由共犯吳進財
    搭載被告，2 人均頭載全罩式安全帽，搶奪如附表所示被害
    人之財物，得手後，2 人則朋分所得之財物，因認被告涉犯
    刑法第325條第1項之搶奪罪嫌等語。
  (二)公訴人認被告涉有上揭罪嫌，係以共犯吳進財於偵訊時之證
    詞、被害人高雅真、沈廉雅、陳靜瑜於警詢時之指述、贓物
    認領保管單等資為其論據。
  (三)按犯罪事實應依證據認定之，無證據不得認定犯罪事實；又
    不能證明被告犯罪者，應諭知無罪之判決，刑事訴訟法第15
    4條第2項、第301條第1項前段分別定有明文。次按認定不利
    於被告之事實，須依積極證據，苟積極證據不足為不利於被
    告事實之認定時，即應為有利於被告之認定，更不必有何有
    利之證據。又認定犯罪事實所憑之證據，雖不以直接證據為
    限，間接證據亦包括在內，然而無論直接或間接證據，其為
    訴訟上之證明，須達於通常一般人均不致有所懷疑，而得確
    信其為真實之程度，始得據為有罪之認定，最高法院30年上
    字第816 號及76年臺上字第4986號判例意旨可資參照。末按
    被告或共犯之自白，不得作為有罪判決之唯一證據，仍應調
    查其他必要之證據，以察其是否與事實相符，刑事訴訟法第
    156條第2項定有明文。又刑事訴訟法第156條第2項規定，被
    告雖經自白，仍應調查其他必要之證據，以察其是否與事實
    相符。立法目的乃欲以補強證據擔保自白之真實性；亦即以
    補強證據之存在，藉之限制自白在證據上之價值。而所謂補
    強證據，則指除該自白本身外，其他足資以證明自白之犯罪
    事實確具有相當程度真實性之證據而言。雖其所補強者，非
    以事實之全部為必要，但亦須因補強證據與自白之相互利用
    ，而足使犯罪事實獲得確信者，始足當之，最高法院74年臺
    覆字第10號判例意旨參照。
  (四)訊據被告堅決否認有何上揭搶奪犯行，辯稱：吳進財前後供
    述不一，明顯圖卸刑責，不負責任地隨意胡亂誣陷云云。經
    查：
  1.被害人余靜婷、林芳榆、高淑真、沈廉雅、陳瑜靜等人分別
    於如附表所示時間及地點，遭2 名頭戴安全帽之歹徒共乘機
    車，狹然搶奪渠等所攜帶財物等事實，業據前開被害人分別
    於警詢、偵查中及原審指述在卷（見94年度偵字第55 2號偵
    查卷第12、15、161頁、94年度偵字第1618號偵查卷第2、24
    、28頁以及原審卷一第210、212頁），並有贓物認領保管單
    3紙附卷可稽（94年度偵字第552號偵查卷第13、16頁及94年
    度偵字第1618號偵查卷第23、26、29頁），堪認屬實。
  2.又共犯吳進財於93年12月17日晚間8 時30分許，在臺北縣泰
    山鄉○○路10號70 1室內，為警起獲其搶奪被害人余靜婷、
    林芳榆等人所得財物；又於94年1 月12日上午11時許，在臺
    北縣泰山鄉○○路○段393號沂山莊旅社207 室內，為警起獲
    其搶奪如附表編號三至編號六所示財物等事實，有臺北縣政
    府警察局新莊分局警備隊搜索扣押筆錄及扣押物品目錄表、
    臺北縣政府警察局刑事警察隊搜索扣押筆錄及扣押物品目錄
    表各1件在卷足憑（見94年度偵字第552號偵查卷第20至24頁
    及94年度偵字第1618號偵查卷第43至46頁），而共犯吳進財
    亦迭於警詢及偵查中供承其有犯如附表所示搶奪罪行，且其
    所為此等搶奪犯行，業經本院以94年度上訴字第1392號處有
    期徒刑1年3月確定，有該刑事判決以及本院被告前案紀錄表
    1件附卷可查。
  3.惟共犯吳進財首於警詢時供稱：如附表編號二至編號五所示
    搶案均係伊與李凌俊共同犯案，如附表編號六所示搶案則係
    伊獨自作案云云（見94年度偵字第552號偵查卷第9-1頁及94
    年度偵字第1618號偵查卷第11頁）；其於偵查中則陳稱：在
    黎明路起獲之贓物係李凌俊搶的，在楓江路起獲之贓物中，
    有2件是伊搶的，有2件是李凌俊搶的放在那邊云云（見94年
    度偵字第552號偵查卷第102-1頁及94年度偵字第1618號偵查
    卷第56頁至第57頁、第69至70頁、第83頁），嗣改稱：如附
    表所示搶案都是伊跟丙○○作的，作案時都是伊騎車載渠，
    渠下手行搶，之前因為伊與李凌俊有發生口角，也只有李凌
    俊知道伊住在沂山莊旅社，伊懷疑是李凌俊把伊供出給警方
    ，所以伊才指認渠，事後伊在監所內感覺很不安，伊想很久
    之後，才會坦承說是丙○○跟伊一起犯案云云（見94年度偵
    字第552號偵查卷第140、188 頁）；其復於原審先證稱：因
    為93年12月中左右，有一次伊買消夜去給丙○○吃，被新莊
    分局抓，伊另外涉及毒品、搶奪案件，伊認為是渠害伊的，
    所以才說渠跟伊一起去搶，丙○○欠伊十幾萬都沒有還，渠
    有錢也不還伊，伊很想不開，所以伊在檢察檢察官面前指認
    渠，伊在檢察官那裡說伊跟丙○○一起去搶，是為了害丙○○云云；後又改稱：如附表所示搶案均係伊與丙○○一起去
    搶，編號三那件是伊騎車，丙○○下手去搶，編號四那件伊
    忘了是誰騎車、誰搶，編號五那件是丙○○騎車，伊動手抓
    ，編號六那件伊忘了，編號一及編號二均是丙○○載伊，伊
    下手抓云云（見原審卷一第201、202頁）。綜觀吳進財歷次
    偵審中所供，與其共同搶奪之人竟先後不一，復對於各自分
    工之方式即何人騎車、何人下手行搶等節，前後亦有出入，
    是其所稱與被告共同搶奪如附表所示財物云云，已非無疑。
    再吳進財既承稱：伊認為被告害伊遭警查獲，又欠錢不還等
    語，核與被告所辯：可能是伊請吳進財幫伊女友弄證件，但
    錢沒有給渠，渠才一直指認伊，還有吳進財一直埋怨伊帶渠
    去查獲地方，害渠被抓等語相符（見原審卷第73頁），顯見
    吳進財對於被告已心生怨懟，則其指述被告涉犯搶奪諸情，
    更難採信。況本件被害人余靜婷、高淑真、沈廉雅、陳瑜靜
    等人均無法指認搶奪渠等財物之歹徒面貌及特徵（見94年度
    偵字第552號偵查卷第161頁、94年度偵字第1618號偵查卷第
    22、24、28、74頁以及原審卷一第210、212頁），自難證明
    被告有與吳進財共犯上揭搶奪犯行。
  4.抑且，被告經法務部調查局以控制問題法及混合問題法進行
    測謊之結果，被告稱1.其未曾與吳進財騎機車搶皮包以及2.
    其未曾與吳進財於泰山楓江路搶皮包等問題，經測試無情緒
    波動之反應，研判未說謊，有該局94年6 月22日調科參字第
    09400292790號測謊報告書1件在卷供參（見94年度偵字第73
    57號偵查卷第23頁至第32頁），益徵被告辯稱未與吳進財共
    犯如附表所示搶案等語，尚非不可採信。
  (五)綜上所述，本件公訴人雖據吳進財之指述而認定被告涉有如
    附表所示搶奪犯行，惟尚無積極證據足資佐證並補強吳進財
    自白之犯罪事實確與真實相符。此外，復查無其他積極證據
    足認被告違犯前述公訴意旨所指搶奪罪行，揆諸上揭說明，
    即不能證明被告犯罪。
  (六)原審以不能證明被告此部分犯罪，而為其被訴搶奪部分無罪
    之諭知，經核原判決就此部分之事實認定及證據取捨，均無
    違誤，檢察官仍執原有證據提起上訴，認被告涉犯搶奪罪嫌
    ，惟並無證據證明被告有上揭搶奪犯行，已如上述，檢察官
    既未提出新事證，足以證明被告有上揭搶奪犯行，自難說服
    本院形成被告犯有搶奪罪之心證，原判決此部分應予維持。
    是檢察官此部分之上訴，為無理由，應予駁回。
據上論斷，應依刑事訴訟法第368條，判決如主文。
本案經檢察官侯千姬到庭執行職務。
中　　華　　民　　國　　96　　年　　1 　　月　　24　　日
　　　　　　　　　刑事第十庭審判長    法　官 劉景星
　　　　　　　　　　　　　　　　　    法　官 陳博志
　　　　　　　 　 　　　　　　　　　　法　官 李春地
以上正本證明與原本無異。
強盜及搶奪罪部分如不服本判決應於收受送達後十日內向本院提
出上訴書狀，其未敘述上訴之理由者並得於提起上訴後十日內向
本院補提理由書（均須按他造當事人之人數附繕本）。
其餘不得上訴。
                                      書記官 蘇秋
中　　華　　民　　國　　96　　年　　1 　　月　　26　　日
附錄：本案論罪科刑法條全文
刑法第330條第1項：
犯強盜罪而有第321條第1 項各款情形之一者，處7年以上有期徒
刑。
刑法第212條：
偽造、變造護照、旅券、免許證、特許證及關於品行、能力服務
或其他相類之證書、介紹書，足以生損害於公眾或他人者，處1
年以下有期徒刑、拘役或3百元以下罰金。
附表：
┌──┬───┬─────┬──────┬───────┐
│編號│被害人│時　　　間│地　　　　點│損　失　財　物│
├──┼───┼─────┼──────┼───────┤
│ 一 │余靜婷│93年11月27│臺北縣林口鄉│現金新臺幣（下│
│    │      │日晚間10時│文化二路1 段│同）2 千元、信│
│    │      │許        │68巷43號    │用卡3 張、身分│
│    │      │          │            │證、駕照、行照│
│    │      │          │            │、手錶、提款卡│
├──┼───┼─────┼──────┼───────┤
│ 二 │林芳榆│93年12月13│臺北縣五股鄉│現金4 萬元、信│
│    │      │日晚間6 時│成泰路1段2號│用卡、身分證、│
│    │      │許        │前          │駕照、行照各1 │
│    │      │          │            │張、支票、提款│
│    │      │          │            │卡            │
├──┼───┼─────┼──────┼───────┤
│ 三 │高淑真│94年1月2日│臺北縣泰山鄉│皮包1 只、行動│
│    │      │下午1 時10│楓江46巷口  │電話1 支、臺新│
│    │      │分許      │            │銀行及安泰銀行│
│    │      │          │            │信用卡各1 張、│
│    │      │          │            │現金1 萬1 千元│
├──┼───┼─────┼──────┼───────┤
│ 四 │沈廉雅│94年1月6日│臺北縣泰山鄉│啡咖色皮包1 只│
│    │（檢察│下午6 時30│楓江路16巷內│、身分證、健保│
│    │官起訴│分許      │            │卡、教師證各1 │
│    │書誤載│          │            │張、金融卡2 張│
│    │為張廉│          │            │              │
│    │雅）  │          │            │              │
├──┼───┼─────┼──────┼───────┤
│ 五 │陳瑜靜│94年1月6日│臺北縣泰山鄉│咖啡色皮包1 只│
│    │      │上午8時10 │中華街10巷口│、行動電話1 支│
│    │      │分許      │            │、身分證2 張、│
│    │      │          │            │郵局及華南銀行│
│    │      │          │            │金融卡各1 張、│
│    │      │          │            │健保卡1 張、現│
│    │      │          │            │金3 百元      │
├──┼───┼─────┼──────┼───────┤
│ 六 │不詳  │94年1月10 │臺北縣泰山鄉│皮包1只、現金 │
│    │      │日上午10時│明志路2 段與│3千餘元       │
│    │      │許        │文程路口    │              │
└──┴───┴─────┴──────┴───────┘
